【裁判字號】    98,審事聲,3
【裁判日期】    980211
【裁判案由】    拍賣抵押物
【裁判全文】
臺灣臺北地方法院民事裁定             98年度審事聲字第3號
抗  告  人  乙○○
代  理  人  陳正磊律師
相  對  人  甲○○○
上列當事人間拍賣抵押物事件，抗告人對於民國97年10月1日本
院97年度審拍字第61號裁定提起抗告，本院裁定如下：
    主  文
抗告駁回。
抗告程序費用新臺幣壹仟元由抗告人負擔。
    理  由
一、抗告人於原審聲請意旨及抗告意旨略以：第三人龔永元為擔
    保其對伊積欠新臺幣（下同）400萬元債務之清償，於民國
    95年10月4日以其所有如附表所示之不動產（下稱系爭抵押
    物）為擔保，設定本金最高限額500萬元之抵押權，存續期
    間自95年10月4日至98年10月3日，債務清償期依照各個債務
    契約所定清償日期，並經登記在案。惟龔永元屆期未清償所
    欠債務，伊乃聲請拍賣系爭抵押物，且獲鈞院以96年度拍字
    第651號裁定准許在案。惟龔永元於97年2月25日將系爭抵押
    物出賣予相對人，並辦妥所有權移轉登記，為免強制執行程
    序發生爭議，伊有再為拍賣抵押物裁定聲請之必要，爰求為
    廢棄原裁定，並准予拍賣系爭抵押物云云。
二、按執行名義為確定判決者，除當事人外，對於左列之人亦有
    效力：訴訟繫屬後為當事人之繼受人及為當事人或其繼受人
    占有請求之標的物者；前項規定，於第4條第1項第2款至第6
    款規定之執行名義，準用之。強制執行法第4條之2第1項第1
    款及第2項分別定有明文。次按准許拍賣抵押物、質物之裁
    定，係許債務人就抵押物或質物賣得價金取償，性質上乃對
    物之執行名義，得由債權人或其繼受人聲請執行，並以開始
    執行時之抵押物或質物所有人執行債務人，不因准許拍賣之
    裁定未予記載或記載不符而受影響。如當事人欄記載之抵押
    物或質物所有人死亡或將其所有權讓與第三人者，該裁定亦
    有對其繼受人為執行之效力。又按法院為准許拍賣抵押物之
    裁定後，抵押權人即得以之為執行名義聲請強制執行，若該
    抵押權人嗣後重複聲請法院裁定拍賣，為無實益，應不予准
    許（最高法院80年台抗字第66號判例意旨參照）。
三、經查：龔永元於97年2月25日將系爭抵押物讓與予相對人，
    並於97年3月7日辦竣所有權移轉登記，業據抗告人提出土地
    及建物登記謄本為證（見原審卷第18至23頁），雖可認相對
    人即抗告人97年9月1日提出本件聲請時系爭抵押物之所有人
    。惟抗告人於96年間即以龔永元為相對人，向本院聲請拍賣
    系爭抵押物，並經本院於96年6月12日以96年度拍字第651號
    民事裁定准許在案，嗣於96年7月16確定，不惟有抗告人提
    出之民事裁定及確定證明書可稽，復經本院依職權調卷查明
    ，相對人乃前開拍賣抵押物裁定成立後之繼受人，堪予認定
    。揆諸前開規定及說明，抗告人已得持前開拍賣抵押物裁定
    為執行名義，逕對相對人為強制執行，尚無強制執行程序發
    生爭議之問題。本件聲請，核屬重複，並無實益，原審予以
    駁回，尚無違誤。抗告意旨指摘原裁定不當，求予廢棄，併
    聲請准予拍賣系爭抵押物，洵非有理，應予駁回。
四、據上論結，本件抗告為無理由，依非訟事件法第46條、第21
    條第2項、第24條第1項，民事訴訟法第495條之1第1項、第
    449條第1項、第78條，裁定如主文。
中    華    民    國    98    年    2     月    11    日
                  民事第六庭  審判長法  官  劉坤典
                                    法  官  蔡和憲
                                    法  官  許純芳
以上正本係照原本作成。
本裁定除以適用法規顯有錯誤為理由，並經本院許可外，不得再
抗告。如提起再抗告，應於收受後10日內委任律師為訴訟代理人
向本院提出再抗告狀，並繳納再抗告費新臺幣1,000元。
中    華    民    國    98    年     2    月    11    日
                                書記官  陳怡君
附表：
┌─┬─────────────────────┬─┬───┬─────┬──┐
│編│  土        地        坐        落        │地│面  積│ 權利範圍 │備考│
│  ├────┬────┬───┬─┬─────┤目├───┤          │    │
│號│縣  市  │鄉鎮市區○  段  │小│地號      │  │平方公│          │    │
│  │        │        │      │段│          │  │尺    │          │    │
├─┼────┼────┼───┼─┼─────┼─┼───┼─────┼──┤
│１│臺北市  │中山區  ○○○段│三│663       │建│813.94│530/10000 │    │
└─┴────┴────┴───┴─┴─────┴─┴───┴─────┴──┘
┌───┬─────┬────┬─────┬────────┬──┬─────┐
│建號  │基地坐落  │建物門牌│建築式樣主│建物面積（平方公│權利│備考      │
│      │          │        │要建築材料│尺）            │範圍│          │
│      │          │        │及房屋層  ├────┬───┤    │          │
│      │          │        │數        │樓層面積│附屬建│    │          │
│      │          │        │          │        │物    │    │          │
├───┼─────┼────┼─────┼────┼───┼──┼─────┤
│1335  │中山區○○○○○路  │鋼筋混凝土│2層     │陽台：│全部│含共同使用│
│      │段三小段  │411號2樓│造9層     │116.53  │13.50 │    │部分1349建│
│      │663地號   │        │          │        │露台：│    │號（630/10│
│      │          │        │          │        │21.14 │    │00）      │
│      │          │        │          │        │花台：│    │          │
│      │          │        │          │        │1.58  │    │          │
├───┼─────┼────┼─────┼────┼───┼──┼─────┤
│1350  │中山區○○○○○路  │鋼筋混凝土│地下一層│      │630/│          │
│      │段三小段  │413號房 │造9層     │243.28  │      │1000│          │
│      │663地號   │屋地下層│          │        │      │0   │          │
└───┴─────┴────┴─────┴────┴───┴──┴─────┘


司法院資訊處製作；財團法人民間司法改革基金會備份。
